---
title: "Regresion Lineal"
author: "José Luis Manzanarees Rivera"
date: 2018-12-28T21:13:14-05:00
categories: ["R"]
tags: ["Regresión Lineal", "MCO", "regression"]
mathjax : true
menu:
  main:
    name: Regresion Lineal
    weight: 1
---


```{r set-global-options, echo=FALSE, message=FALSE, warning=FALSE}
knitr::opts_chunk$set(eval = TRUE, 
                      echo = TRUE, 
                      cache = FALSE,
                      include = TRUE,
                      collapse = FALSE,
                      dependson = NULL,
                      engine = "R", # Chunks will always have R code, unless noted
                      error = FALSE)                     

```



```{r silent-packages, echo = FALSE, eval = TRUE, message=FALSE, include = FALSE}
library(ggrepel)
library(tidyverse)
library(scales)
```

*True knowledge is knowledge of why things are as they are, and not merely what they are.* **Isaiah Berlin.**
Samprit Chatterjee (2012) 

## Regresión Lineal


**Objetivo de la sesión:** Presentar el modelo de Regresión lineal. Orígenes del concepto de regresión, características y estructura del modelo, expresión matématica. 


*All models are wrong, but some are useful. Box (1979)*


En el curso estamos interesados en modelar relaciones estadísticas (estocásticas) no deterministas, esto es, en las variables análizadas tenemos cierto grado de incertidumbre. 


### Origenes de la noción de regresión

La noción de Regresión lineal. ¿Qué entendemos por regresión?

A pesar de las multiples contribuciones y desarrollos recientes sobre la aplicación de este concepto en el contexto del análisis estadístico el desarrollo del fenómeno de Regresión se atribuye al antropólogo británico **Francis Galton** (primo de **Charles Darwin**)  

De acuerdo con Stigler en su libro [Statistics on the table](https://drive.google.com/file/d/1NgCTeIg4Tclt-TsKpHV_wmXvk4TY7dZ9/view?usp=sharing) *"The story is an exciting one involving, science, experiment, mathematics, simulation and one of the great thougth experiments of all times."* (Stigler, 1999)

De acuerdo con **Dalton** en su obra [Hereditary Genius 1869](https://drive.google.com/file/d/1Zd3ORNina7jKPXe176nhUNP3wRSElsMv/view?usp=sharing). La mezcla de caracteristicas genéticas a lo largo de la descendencia explica el grado de talento observado en los individuos.

Su trabajo aborda entre otros elementos como el talento se manifiesta através de las generaciones. Ej. los Bachs, (Johann Sebastian Bach) los Bernoulli, (Daniel Bernoulli ), etc.

Sus observaciones parecian indicar que el talento sistemáticamente tendia a disminuir a medida que se consieraba a los miembros de la familia más distantes, tanto hacia "arriba"  en el árbol genealógico como hacia "abajo". La observación se manifiesta incluso al referirnos a otras especies. 

Dalton: *"if a man breeds from strong,  well-shaped dogs, but of mixed pedigree, the puppies will be sometimes, but rarely, the equals of their parents. They will commonly be of a mongrel, nondescript type, because ancenstral peculiarities are apt to crop out in the offspring".*

In statistics, regression analysis consists of techniques for modeling the relationship between a **dependent variable** (also called response variable) and **one or more independent variables** (also known as **explanatory** variables or predictors).

In regression, the dependent variable is modeled as a **function of independent variables**, corresponding regression parameters (coeficients), and a random error term which represents **variation in the dependent variable unexplained** by the function of the dependent variables and coeficients. 

In linear regression the dependent variable is modeled as a **linear function of a set of regression parameters** and a random error.

The parameters need to be estimated so that the model gives the  **"best fit"** to the data. The parameters are estimated based on predefined criterion.

The most commonly used criterion is the **least squares method**, but other criteria have also been used that will result in diferent estimators of the regression parameters.

If a regression model adequately reflects the **true relationship** between the response variable and independent variables, this model can be used for **predicting dependent variable**, identifying important independent variables, and establishing desired causal relationship between the response variable and independent variables.


Dado un par de variables con distribución normal X e Y centradas en su valor espérado (con media cero) 
con varianza común $\sigma^2$ y correlación $\rho$, entonces el fenómeno de regresión es exprezado por:

$E(Y|X=x)=\rho x$ , $E(X|Y=y)=\rho y$

$Var(Y|X=x)=Var(X|Y=y)=(1- \rho^2 \sigma^2)$

Esta notación enfatiza la interpretación de $\rho$ como el coeficiente de regresión y dado que 
$-1 \geq \rho \leq 1$ tenemos regresión hacia la media de cero y una varianza condicional 
decreciente a menos que X e Y muestren correlación perfecta.




```{r, echo=FALSE, message = FALSE, warning = FALSE}
strend<-readRDS("Suicidetrend.rds")

ph<-ggplot(filter(strend,Sexo==1), aes(x=s, y=Tasa)) + 
  geom_point(shape=21) + 
  stat_smooth(method=lm,se=FALSE)+
  ylab("Tasa de Mortalidad   (100 000 hab.)")+
  xlab("Google Trends Score (2004-2018)") +
  geom_label_repel(aes(label = Estado),box.padding= 0.35,point.padding = .5,segment.color = 'grey50')+ 
  theme_bw()+
  labs(title="Relación entre tasa de mortalidad por suicidio y Goolge Trend Score" ,subtitle="Término suicidio por estado")

ph

```


```{r , echo=FALSE, message = FALSE, warning = FALSE}

theme_set(theme_light())

tc349<-readRDS("tasasHM15_c349")

ggplot(tc349,aes(pg,Tasa, group=Sexo, colour=Sexo))+
  geom_point()+
  geom_smooth(method="lm")+
  scale_colour_discrete(labels=c("Hombres", "Mujeres"))+
labs(title="Relación tasa de mortalidad en cáncer de pulmón y Gasto en Tabaco", 
     subtitle= "Gastos por Hogar según sexo", x= " (%) respecto al gasto total", y="Tasa de Mortalidad   (1000 000 hab.)")+
  scale_x_continuous(labels=percent_format())


tabaco_mg<-readRDS("tabaco.rds")

  ggplot(tabaco_mg,aes(pg,Tasa))+
  geom_point()+
  geom_smooth(method="lm", colour="red")+
  labs(title="Relación tasa de mortalidad en cáncer de pulmón y Gasto en Tabaco", subtitle="Hombres",  x="Gasto en Tabaco respecto al total", y="Tasa de Mortalidad   (1000 000 hab.)")+
  scale_x_continuous(labels=percent_format())+
  geom_label_repel(aes(label = Estado),box.padding= 0.35,point.padding = .5,segment.color = 'grey50')


```


### Correlación entre Salario medio y participación de la Mujer en empleo.
#### Carreras más populares por categoria.

```{r, echo=FALSE, message = FALSE, warning = FALSE, fig.width=10, fig.height=6}

library(plotly)
theme_set(theme_light())

graduados<-readRDS("graduados.rds")

  g<-ggplot(graduados,aes(ShareWomen,Median, color=Area,size=Sample_size, label=Major))+
  geom_point()+
  geom_smooth(aes(group=1),method = "lm")+
  expand_limits(y=0)+
  scale_color_brewer(palette="Dark2")+
  scale_y_continuous(labels=dollar_format())+
  scale_x_continuous(labels=percent_format())+
  labs(x="Mujeres/Hombres", y="Salario Medio  US$")+
    theme(legend.position="botton")
  
  ggplotly(g)

```


```{r,, echo=FALSE, message = FALSE, warning = FALSE}
TASA15<-readRDS("tasa15diabetes.rds")

ggplot(TASA15,aes(IMC,Tasa))+
  geom_point()+
  geom_smooth(method="lm",colour="darkgreen")+
 labs(title="Relación Diabetes-Sobrepeso (25<IMC<=30)", subtitle="Según Entidad 2015",  x="IMC", y="Tasa morbilidad (100 000 hab.)")+
geom_label_repel(aes(label = Estado),box.padding= 0.35,point.padding = .5,segment.color = 'grey50')

```

### Términos clave 

**Least squares:** Noción atribuida a Gauss. Criterio para la estimación del modelo de regresión lineal.

### Referencias


Box, G. E. P. (1979). Robustness in the strategy of scientific model building. In R. Launer & G. Wilkinson (Eds.), Robustness in statistics (pp. 201–235). New York, NY: Academic Press.
