---
title: "PCA"
author: "JLMR"
date: "24 de febrero de 2019"
output: html_document
---

```{r setup, include=FALSE}
knitr::opts_chunk$set(echo = TRUE)
```

## Análisis de Componentes Principales (PCA).

El método **PCA** permite reexpresar un conjunto multidimensional de datos (ej. k dimnesiones) que contiene variables altamente **correlacionadas** ( ej. que aportan información redundante), en un subconjnto de datos de menor dimensión. 


Cada variable puede considerarse como una dimensión.

Sea $x_i$ la observaciÓn del individuo *i* tomado de la variable **k**  donde i varia de **i** a **I** y k a **K**

El **PCA** es  una técnica ´para descubrir como variables **numéricas** **"covarian"**.

La aplicación del método reduce a un subconjunto de  dimensiones (componentes principales) la información original. En  análisis multivariado  el concepto *Synthetic variable*  denota la escencia del PCA. Ver a Jean Paul Bencecri sobre orígenes de este vínculo entre Multivariate Analysis  DA y PCA. 

La estructura de datos resultante maximiza la variación inherente al conjunto de datos.

Los componentes son combinaciones lineales de las variables originales, que controlan por el "ruido" (información reducntdante) en los datos. Nos interesa la **señal** no el **ruido**!

El **componente principal** es una combinación lineal de la variables consideradas para predicción.

El método permite estimar la proporción de la variación que cada dimensión aporta a los componentes principales, de tal forma que podamos identificar las variables de mayor relevancia para el análisis y conocer las variables correlacionadas.

En la estimación de **PCA**, el monto de la variación que cada componente retiene se captura por el **eigenvalor**



```{r,echo=FALSE}

```

