---
title: "Logistic3"
author: "JLMR"
date: 2019-04-09T21:14:14-05:00
categories: ["R"]
tags: ["Logistic", "log(odds)", "glm"]
mathjax : true
menu:
  main:
    name: Logistic3 R
    weight: 17
---


```{r set-global-options, echo=FALSE, message=FALSE, warning=FALSE}
knitr::opts_chunk$set(eval = TRUE, 
                      echo = TRUE, 
                      cache = FALSE,
                      include = TRUE,
                      collapse = FALSE,
                      dependson = NULL,
                      engine = "R", # Chunks will always have R code, unless noted
                      error = FALSE)   


```



```{r silent-packages, echo = FALSE, eval = TRUE, message=FALSE, include = FALSE}
library(tidyverse)
library(ISLR)
library(foreign)
library(scales)
```


Ejecicio estime un modelo de regresión logística considerando el siguiente escenario.

Se tienen una serie de características sociodemograficas (ej. sexo, edad, )incluidos marcadores clínicos para una muestra 297 individuos. 

El objetivo es determinar la probabilidad de que la persona  tenga un padecimiento cardiáco (heart disease). 

La variable dependiente es **hd** con dos categorías: Healthy=0, o Unhealthy=1

A continuación la descrición de la informción disponible y la codificación de las variables.   

**age** variable contínua para edad. 

**sexo** 0 = Femenino, 1 = Masculino

**cp** Dolor en pecho  (chest pain)

1 = typical angina,

2 = atypical angina,

3 = non-anginal pain,

4 = asymptomatic
  
**trestbps** Presión alterial. (resting blood pressure) (medida en mm Hg)  (variable Contínua).

**ca**, number of major vessels (2-5) colored by fluoroscopy. (marcador sobre daño arterial)

**thal**,  Short of thalium heart scan: A thallium heart scan is a test using a special camera and a small amount of radioactive substance injected into the bloodstream to make an image of the blood flow to the heart.

2 = normal (no cold spots)

3 = fixed defect (cold spots during rest and exercise)

4 = reversible defect (when cold spots only appear during exercise)
  
**hd** Variable dependiente (diagnosis of heart disease):  0 if less than or equal to 50% diameter narrowing  1 if greater than 50% diameter narrowing

**Instruccones:**

Estime un modelo de regresión logistica simple para la variable  padecimiento cardiaco (variable hd) considerando como variable independiente  el **sexo** de la persona.

Determine el log del ratio de los momios **log(odds ratio)** indique su magnitud, dirección y sin son estadísticamente significativos al $0.05\%$.  

**Primero una observación básica de los datos **
```{r}
data<-readRDS("heartd.rds")

names(data)
glimpse(data)

xtabs(~ hd + sexo, data=data)
```
Note que tenemos aparentemente un mayor problema para el sexo masculino. 

```{r}
logistic <- glm(hd ~ sexo, data=data, family="binomial")

summary(logistic)

male.log.odds.ratio <- log((112 / 89) / (25/71))
male.log.odds.ratio
```


Donde **(Intercept)**  -1.0438  es el log (odds) para la categoría base en este caso  **Mujer** y el coeficiente  **sexM=** 1.2737 es el log(odds ratio) cuando el paciente es hombre. 

Interpretación: Para los Hombres se incrementa el logaritmo en el ratio de Momios de tener el pedecimiento, lo que se traduce en una **proabilidad** más elevada para un paciente del sexo masculino. **NOTE** que directamente el coeficiente estimado **NO** es la probabilidad todavía, aunque dado esse resultado sabemos que las probabilidades son mayores par loa hombres respecto a las mujeres de tener el padecimiento. 

Para determinar las **probabilidades** a partir del logaritmo del cociente de momios (coef. de nuestro modelo), extraemos  las predicciones (*fitted.values*) que estan almacenadas como parte de los resultados del modelo. La siguiente estimación permite muestra este cálculo.

##### Predicción de probabilidaes directamente.


```{r}
predic<- data.frame(
  prob.hd=logistic$fitted.values,
  sexo=data$sexo)

glimpse(predic)
```

Note que la probabilidad de tener el padecimiento para un individuo del sexo masculino es $= 0.55>0.26$ a la de una mujer. 

##### Graficamos las probabilidades.

```{r}
ggplot(predic, aes(sexo,prob.hd, size=sexo)) +
  geom_point(aes(color=sexo))+
  xlab("Sexo") +
  ylab("Pr padecimiento cardiáco")+
  theme_classic()+
  theme(legend.position = "none")+
  scale_color_manual(values =c("deeppink","deepskyblue3"))+
  labs(x="Sexo")
```

#### Estmación RL Multiple  (todas las )

##### Ejercicio 2 

Estime el modelo de regresión logistica para la siguiente especificación: 

$$\hat{p}(X)=\frac{e^{\beta_0+\beta_1age+\beta_2sexo+\beta_3cp+\beta_4ca+\beta_5thal}}{1+e^{\beta_0+\beta_1age+\beta_2sexo+\beta_3cp+\beta_4ca+\beta_5thal}}$$
a) Indique el valor de el ratio de momios para las variables independientes del modelo. Qué variables son estadisticamente significativas?

b) Genera la predicción de las probabilidades de que los individuos tengan  padecimiento cardiáco, grafique.



```{r}
logistic2 <- glm(hd ~age+sexo+cp+ca+thal, data=data, family="binomial")
summary(logistic2)
```
Note que la variable **age** no es estadisticamente significativa. Un resultado contraintuitivo. Sin embargo, observando la distribución de los datos notamos  que la mayoria de las personas de la muestra son de edad avanzada (ej. mediana=56 años). 

```{r}
summary(data$age)
```


Note un **Akaike Information criterion** mucho mas pequeño para este modelo que incluye un conjunto de variables explicativas mayor.

Generalmente el**AIC** es un estadístico que comparamos entre especificaciones distintas de  modelos para seleccionar el modelo final  (ej.  AIC menor).

```{r}
pred<- data.frame(
  pr=logistic2$fitted.values,
  hd=data$hd)

pred<-arrange(pred,pr)%>%
  mutate(id=1:nrow(pred))


ggplot(pred, aes(id, pr)) +
  geom_point(aes(color=hd), 
  alpha=1, shape=21) +
  xlab("Individuos") +
  ylab("Pr(de tener pad. cardíaco)")+
  theme_classic()+
  scale_color_manual(values =c("darkgreen","orange"))+
  labs(color="Status")


```



