---
title: "Clasifiación"
author: "JLMR"
date: 2019-04-18T21:14:14-05:00
categories: ["R"]
tags: ["LDA", "KNN"]
mathjax : true
menu:
  main:
    name: Clustering
    weight: 18
---



```{r set-global-options, echo=FALSE, message=FALSE, warning=FALSE}
knitr::opts_chunk$set(eval = TRUE, 
                      echo = TRUE, 
                      cache = FALSE,
                      include = TRUE,
                      collapse = FALSE,
                      dependson = NULL,
                      engine = "R", # Chunks will always have R code, unless noted
                      error = FALSE)   


```



```{r silent-packages, echo = FALSE, eval = TRUE, message=FALSE, include = FALSE}
library(tidyverse)
library(ISLR)
library(foreign)
library(scales)
```


## Linear Discriminant Analysis LDA.



Una ventaja de este **método de clasificación** respecto a otros como por ejemplo Modelos de **regresión  logística** es que podemos aplicarlos a $k>2$. En el modelo de regresión logísitica generalmente nuestra variable target de predicción tenemos dos ategorias (i.e la variable dependiente es dicotómica),  si bien es posible estimar el modelo para k>2, la especificación logit  en esos casos suele no ser tan estable).    

El método de elección para esta tarea ($k>2$) es **LDA** 

