---
title: "Logistic2"
author: "JLMR"
date: 2019-04-08T21:14:14-05:00
categories: ["R"]
tags: ["Logistic", "log(odds)", "glm"]
mathjax : true
menu:
  main:
    name: Logistic2 R
    weight: 16
---


```{r set-global-options, echo=FALSE, message=FALSE, warning=FALSE}
knitr::opts_chunk$set(eval = TRUE, 
                      echo = TRUE, 
                      cache = FALSE,
                      include = TRUE,
                      collapse = FALSE,
                      dependson = NULL,
                      engine = "R", # Chunks will always have R code, unless noted
                      error = FALSE)   


```



```{r silent-packages, echo = FALSE, eval = TRUE, message=FALSE, include = FALSE}
library(tidyverse)
library(ISLR)
library(foreign)
library(scales)
```


#### Regresión Logistica Multiple.

Consideremos ahora el esceario de la predicción de una **variable binaria** a partir de un conjunto de variables independientes.


El modelo es:



$$log\bigg(\frac{P(X)}{1-P(X)}\bigg)= \beta_0 +\beta_1 X+...+\beta_p X_p$$
Donde $X=(X_1...,X_p)$ son *p* variables explicativas, independientes o regresores.

Podemos reescribir la ecuación anterior como:


$$P(X)=\frac{e^{\beta_0 +\beta_1 X+...+\beta_p X_p}}{1+e^{\beta_0 +\beta_1 X+...+\beta_p X_p}}$$
Usando el **método de máxima verosimilitud** estimamos los coeficientes del modelo **log(odds)** que nos permiten posteriormente determinar las **probabilidades** asociadas.



```{r}
d<-Default
l3<-glm(default~., data=d, family=binomial)

summary(l3)
```

Note dos puntos, primero la variable income no es estadisticamente significativa, segundo ahora la variable student tiene un impacto negativo.

La interpretación para la variable student indica que dado un nivel fijo en las variables **balance e income** el log(odds) decrece en $0.6468$ si la persona es estudiante.

Para la variable **balance** el log(odds) de incumplimiento (default) se incrementa en  **0.0057** con una unidad de balance adicional.