---
title: "Logistic"
author: "JLMR"
date: 2019-04-09T21:14:14-05:00
categories: ["R"]
tags: ["Logistic", "log(odds)", "glm"]
mathjax : true
menu:
  main:
    name: Logistic3 R
    weight: 17
---


```{r set-global-options, echo=FALSE, message=FALSE, warning=FALSE}
knitr::opts_chunk$set(eval = TRUE, 
                      echo = TRUE, 
                      cache = FALSE,
                      include = TRUE,
                      collapse = FALSE,
                      dependson = NULL,
                      engine = "R", # Chunks will always have R code, unless noted
                      error = FALSE)   


```



```{r silent-packages, echo = FALSE, eval = TRUE, message=FALSE, include = FALSE}
library(tidyverse)
library(ISLR)
library(foreign)
library(scales)
```


Ejecicio estime un modelo de regresión logística considerando el siguiente escenario.

Se tienen una serie de características sociodemograficas (ej. sexo, edad, )incluidos marcadores clínicos para una muestra 297 individuos. 

El objetivo es determinar la probabilidad de que la persona  tenga un padecimiento cardiáco (heart disease). 

La variable dependiente es **hd** con dos categorías: Healthy=0, o Unhealthy=1

A continuación la descripción de la información disponible y la codificación de las variables.   

**age** variable contínua para edad. 

**sexo** 0 = Femenino, 1 = Masculino

**cp** Dolor en pecho  (chest pain)

1 = typical angina,

2 = atypical angina,

3 = non-anginal pain,

4 = asymptomatic
  
**trestbps** Presión alterial. (resting blood pressure) (medida en mm Hg)  (variable Contínua).

**ca**, number of major vessels  colored by fluoroscopy. (2-5) (Marcador biométrico sobre daño arterial)

**thal**,  Short of thalium heart scan: A thallium heart scan is a test using a special camera and a small amount of radioactive substance injected into the bloodstream to make an image of the blood flow to the heart.

2 = normal (no cold spots)

3 = fixed defect (cold spots during rest and exercise)

4 = reversible defect (when cold spots only appear during exercise)
  
**hd** Variable dependiente (diagnosis of heart disease):  0 if less than or equal to 50% diameter narrowing  1 if greater than 50% diameter narrowing


**Note** que el valor que toma la variable **target** es 1 cuando sucede el evento que estamos estudiando.


**Instruccones:**

Estime un modelo de regresión logistica simple para la variable  padecimiento cardiáco (variable hd) considerando como variable independiente  el **sexo** de la persona.

Determine el log del ratio de los momios **log(odds ratio)** indique su magnitud, dirección y sin son estadísticamente significativos al $0.05\%$.  

**Primero una observación básica de los datos **

```{r,echo=FALSE}
data<-readRDS("heartd.rds")

names(data)

glimpse(data)

xtabs(~ hd + sexo, data=data)


```
Note que tenemos aparentemente un mayor problema para el sexo masculino. 

```{r,echo=FALSE}

logistic <- glm(hd ~ sexo, data=data, family="binomial")

summary(logistic)

male.log.odds.ratio <- log((112 / 89) / (25/71))


male.log.odds.ratio
```


Por su parte la prueba de Wald toma el cociente entre el log (odd ratio ) y  la desviación estandar de la muesta **SE** en este caso $1.2737/0.2725=4.674$. Este valor corresponde al estadístico de prueba  **Z**.

```{r}
1.2737/0.2725
```


Lo que inidica cuantas desviaciones estándar el **log(odd ratio)** está de cero. Considerando lo que ya sabemos sobre prueba de hipótesis un valor de peruba (**Z** en este caso)  mayor a 1.96 tendrá un *p-value<0.05* y por lo tanto será estadísticamente significativo. 
En este caso el estadístico de prueba **Z=4.674** y tiene un p-value de 0.00000295.

La variable **sexo** tiene una relación estadísticamente significativa con la variable dependiente (padecimiento cardiáco).

Donde **(Intercept)**  -1.0438  es el log (odds) para la categoría base en este caso  **Mujer** y el coeficiente  **sexM=** 1.2737 es el log(odds ratio) cuando el paciente es hombre. 

Interpretación: Para los Hombres se incrementa el logaritmo en el ratio de Momios de tener el pedecimiento, lo que se traduce en una **proabilidad** más elevada para un paciente del sexo masculino. **NOTE** que directamente el coeficiente estimado **NO** es la probabilidad todavía, aunque dado ese resultado sabemos que las probabilidades de tener el padecimiento son mayores par los hombres respecto a las mujeres. 

Para determinar las **probabilidades** a partir del logaritmo del cociente de momios (coef. de nuestro modelo), extraemos  las predicciones (*fitted.values*) que estan almacenadas como parte de los resultados del modelo. La siguiente estimación  muestra el cálculo.

##### Predicción de probabilidades.


```{r, echo=FALSE}

predic<- data.frame(
  prob.hd=logistic$fitted.values,
  sexo=data$sexo)

glimpse(predic)
```

Note que la probabilidad de tener el padecimiento para un individuo del sexo masculino es $= 0.55>0.26$ a la de una mujer. 

##### Graficamos las probabilidades.

```{r, warning=FALSE}
ggplot(predic, aes(sexo,prob.hd, size=sexo)) +
  geom_point(aes(color=sexo))+
  xlab("Sexo") +
  ylab("Pr padecimiento cardiáco")+
  theme_classic()+
  theme(legend.position = "none")+
  scale_color_manual(values =c("deeppink","deepskyblue3"))+
  labs(x="Sexo")
```

#### Estmación RL Multiple  Más de una variable independiente.)

##### Ejercicio 2 

Estime el modelo de regresión logística para la siguiente especificación: 

$$\hat{p}(X)=\frac{e^{\beta_0+\beta_1age+\beta_2sexo+\beta_3cp+\beta_4ca+\beta_5thal}}{1+e^{\beta_0+\beta_1age+\beta_2sexo+\beta_3cp+\beta_4ca+\beta_5thal}}$$
a) Indique el valor del cociente de momios para las variables independientes del modelo. 
¿Qué variables son estadísticamente significativas? ¿Cual es el nivel de significancia para la variable sexo? Argumente sobre la razón de este resultado.

b) Genera la predicción de las probabilidades de que los individuos tengan  padecimiento cardiáco, grafique.



```{r, echo=FALSE}
logistic2 <- glm(hd ~age+sexo+cp+ca+thal, data=data, family="binomial")
summary(logistic2)




```
Note que en la estimación la categoría (base por default) es el valor menor (o bien la primera en orden alfabético). Si bien, podemos definir otra categoria base de ser necesario. 

**Ejemplo:**


```{r }

table(data$sexo)

data<-mutate(data,sexo=as.factor(sexo))

data$sexo<-relevel(data$sexo,ref="M")

```



Note que la variable **age** no es estadisticamente significativa. Un resultado contraintuitivo. Sin embargo, observando la distribución de los datos notamos  que la mayoria de las personas de la muestra son de edad avanzada (ej. mediana=56 años). 

```{r}
summary(data$age)
```


Note un **Akaike Information Criterion** mucho más pequeño para este modelo que incluye un conjunto de variables explicativas mayor.

Generalmente el**AIC** es un estadístico que comparamos entre especificaciones distintas de  modelos para seleccionar el modelo final  (ej.  AIC menor).

```{r}
pred<- data.frame(
  pr=logistic2$fitted.values,
  hd=data$hd)

pred<-arrange(pred,pr)%>%
  mutate(id=1:nrow(pred))


ggplot(pred, aes(id, pr)) +
  geom_point(aes(color=hd), 
  alpha=1, shape=21) +
  xlab("Individuos") +
  ylab("Pr(de tener pad. cardíaco)")+
  theme_classic()+
  scale_color_manual(values =c("darkgreen","orange"))+
  labs(color="Status")
```


En una primera inspección general, el hecho de que la mayoria de los individuos con el padecimiento cardiáco se ubiquen con una pr>.5, indica que el modelo de hecho funciona bien, sin embargo, para evaluar **la precisión del modelo** es necesario hacer el **proceso de validación** (ej. determinar cuantos casos que se predicen en la categoría 1, de hecho pertenecen a esa  categoría). 




Dissclaimer: "Some of the figures in this presentation are taken from "An Introduction to Statistical Learning, with applications in R"  (Springer, 2013) with permission from the authors: G. James, D. Witten,  T. Hastie and R. Tibshirani " 
