---
title: "Logistic"
author: "JLMR"
date: 2019-02-28T21:14:14-05:00
categories: ["R"]
tags: ["Logistic", "log(odds)", "glm"]
mathjax : true
menu:
  main:
    name: Logistic R
    weight: 15
---


```{r set-global-options, echo=FALSE, message=FALSE, warning=FALSE}
knitr::opts_chunk$set(eval = TRUE, 
                      echo = TRUE, 
                      cache = FALSE,
                      include = TRUE,
                      collapse = FALSE,
                      dependson = NULL,
                      engine = "R", # Chunks will always have R code, unless noted
                      error = FALSE)   


```



```{r silent-packages, echo = FALSE, eval = TRUE, message=FALSE, include = FALSE}
library(tidyverse)
library(ISLR)
library(foreign)
library(scales)
```



### Por qué el modelo de Regresión Logistica?

En los casos anteriores hemos considerado que nuestros datos son númericos (variables contínuas o discretas pero de naturaleza cuantitaiva).

Para el caso de el **modelo de regresión logistica** nos interesa hacer predicciones para  variables **categóricas**.  

Reponder preguntas como: Cuál es la probabilidad de que un individuo partenezca la categoría i? dado un conjunto de características ($x_i, ...,x_n$).

Ejemplo  1. Dado un conjunto de textos de Twitter, determinar cuales pertenecen a un sentimiento positivo y cuáles a un sentimiento negativo.

Ejemplo 2. Dadas las características de la madre, como edad, sexo, semanas de gestación, procedimiento cesárea o no, peso y talla del bebé determinar la probabilidad de que el bebé presente el padecimiento x. 


El modelo de regressión logistica nos permite **clasificar**. Predecir una respuesta cualitativa ej. asignar a una categoria determinada las observaciones de la base de datos se puede realizar mediante el modelo  de regressión logística.

El proceso de clasificación implica determinar la **probabilidad** de que la observación *i* pretenezca a una determinada categoría. Lo que se puede lograr a partir del modelo de regresión logistica.

Escenario 1

Dado el nivel de ingreso (variable *income*) y el saldo (variable *balance*)  de la targeta de crédito en una muestra de 10,000 estudiantes, ¿Cuál es la probabilidad de que un inidviduo de la muestra, incumpla el pago de su deuda (*Default*). 


El primer paso para aproximar la solución de este problema de clasificación es representar las variables de interés. 

Note que la variable dependiente (**Y**)es *Default* y las explicativas (**x_1,...,X_n**) son *income* y *balance*.

```{r, echo=FALSE, message=FALSE, warning=FALSE}
d<-Default
str(d)
names(d)

p<-ggplot(d,aes(balance, income, colour=default, shape=default))+
  geom_point()+
  theme_light()+
  scale_shape_manual(values=c(1,3))+
  scale_colour_manual(values = c("orange", "darkgreen"))+
  scale_x_continuous(labels = dollar_format())+
  scale_y_continuous(labels = dollar_format())

p
```
## Districuión con un Boxplot

```{r, echo=FALSE, message=FALSE, warning=FALSE}
library(gridExtra)

bxp1<-ggplot(d,aes(default, balance))+
  geom_boxplot(aes(fill=default))+
  theme_light()+
  scale_y_continuous(labels = dollar_format())+
  scale_fill_manual(values = c("orange", "darkgreen"))


bxp2<-ggplot(d,aes(default, income))+
  geom_boxplot(aes(fill=default))+
  theme_light()+
  scale_y_continuous(labels = dollar_format())+
  scale_fill_manual(values = c("orange", "darkgreen"))


grid.arrange(bxp1, bxp2, nrow = 1)

```


Note la relación positiva entre la variable saldo 
y el incumplimiento. Así mismo relación inversa respecto al ingreso, aparentemente aquellos individuos de menor ingreso tiene mayor problema de incumplimiento. 
